【裁判字號】    90,易,1775
【裁判日期】    901204
【裁判案由】    恐嚇取財
【裁判全文】
臺灣桃園地方法院刑事判決                          九十年度易字第一七七五號
    公  訴  人  臺灣桃園地方法院檢察署檢察官
    被      告  丁○○
右列被告因恐嚇取財案件，經檢察官提起公訴（八十九年度偵字第一四四五０號），
本院判決如左：
        主  文
丁○○共同意圖為自己不法之所有，以恐嚇使人將本人之物交付，處有期徒刑柒月，
緩刑貳年。
        事  實
一、丁○○於民國九十年五月二十五日上午五時十分許，騎乘車牌號碼ＧＪＸ－２４
    ７號重型機車，後載真實姓名、年籍不詳綽號「小偉」之男子，在桃園市附近閒
    逛，嗣於行經在桃園縣桃園市○○路與三民路口時，因見由顏婉茹所駕駛之車牌
    號碼８Ｇ－９３０２號自用小客車，其上搭載甲○○、丙○○、乙○○等人均為
    女性，且因丙○○對渠等說：騎機車怎麼沒有戴安全帽等語，二人即基於意圖為
    自己不法所有之犯意聯絡，將該自用小客車攔下，先由「小偉」向車內顏婉茹等
    四人恐嚇稱：丙○○上開言詞使其受驚，又其現在被通緝中，而且背後有槍，要
    把槍上膛，遇到他算渠等倒楣，要求新台幣（下同）二千元之「精神賠償」來花
    用，並已將車號記下，不論車主為何人，都能找到渠等等語，並作勢掏槍，並由
    丁○○騎乘上開機車繞行顏婉茹駕駛之自用小客車周圍，並作勢記下該自小客車
    車牌號碼，使顏婉茹、甲○○、丙○○等三人心生畏懼，顏婉茹當場交出一千三
    百元、甲○○交出七百元、丙○○交出三百元，丁○○及「小偉」即行騎車離開
    ，嗣經顏婉茹等人報警循線查獲。
二、案經桃園縣警察局大園分局報告台灣桃園地方法院檢察署檢察官偵查起訴。
        理  由
一、本件訊之被告固不否認於上開時、地與「小偉」共騎機車攔截顏婉茹所駕駛之自
    用小客車後，加以恐嚇取財之情。惟辯稱：上開恐嚇行為均係「小偉」一人所為
    ，伊是因為害怕「小偉」，才未對於「小偉」向他人要錢之行為表示意見云云。
    惟查：右揭犯罪事實，業據告訴人顏婉茹、甲○○、丙○○迭於警偵訊及本院審
    理中指訴甚詳，核與證人即在場之乙○○陳述情節相符。證諸被告確實有騎乘機
    車搭載「小偉」而將被害人汽車攔下，並作勢記下被害人汽車車牌等行為，業據
    被告自承無訛，而被害人亦係因擔心被告將渠等車牌記下，事後找渠報復，因之
    心生畏懼，方交付財物，參以被告為騎車掌控機車行駛方向之人，先堵住被害人
    汽車之去路，後作勢記下車號，與「小偉」分工進行恐嚇，稽此足徵被告確有參
    與本案恐嚇取財之構成要件犯行。又「小偉」作勢欲掏槍出來，並向被害人等人
    索討金錢之情，被告均在場目睹，而被告及「小偉」二人之全部騷擾犯行復長達
    半小時，足稽被告及「小偉」二人確有犯意之聯絡。被告所辯無非事後卸責之詞
    ，委無足採。本件事證明確，被告犯行洵堪認定，應予依法論科。
二、核被告丁○○上開所為，係犯刑法第三百四十六條第一項之恐嚇取財罪。被告與
    「小偉」二人間就犯行，有犯意之聯絡及行為之分擔，為共同正犯。爰審酌被告
    於本案中並非居於主導地位，顯係聽由「小偉」發號司令，涉案情節較輕，以及
    被告素行、犯罪之動機、目的、手段，及其品性、生活狀況、智識程度、犯罪所
    生之損害等一切情狀，量處如主文所示之刑。末查，被告未曾受有期徒刑以上刑
    之宣告，有卷附台灣高等法院被告全國前案記錄表可按，渠因一時失慮，偶罹刑
    典，且涉案情節較輕，經此偵審教訓，當知所警惕，信無再犯之虞，本院認所宣
    告之刑以暫不執行為適當，並諭知緩刑二年，以啟自新。
據上論斷，應依刑事訴訟法第二百九十九條第一項前段、刑法第第二十八條、三百四
十六條第一項、第七十四條第一款，罰金罰鍰提高標準條例第一條前段，判決如主文
。
本案經檢察官陳美華到庭執行職務。
中      華      民      國    九十      年     十二     月      四      日
                                          臺灣桃園地方法院刑事第一庭
                                                  法  官  陳永來
如不服本判決，應於判決送達後十日內向本院提出上訴狀( 應附繕本 )，上訴於
臺灣高等法院。
附論罪科刑依據之法條：
刑法第三百四十六條
意圖為自己或第三人不法之所有，以恐嚇使人將本人或第三人之物交付者，處六月以
上五年以下有期徒刑，得併科一千元以下罰金。
以前項方法得財產上不法之利益或使第三人得之者，亦同
前二項之未遂犯，罰之。


司法院資訊處製作；財團法人民間司法改革基金會備份。
